臺灣板橋地方法院刑事判決　　　　　　　　　　　　　九十一年度易字第三一三號
　　公　訴　人　臺灣板橋地方法院檢察署檢察官
　　被　　　告　丁○○
右列被告因竊盜案件，經檢察官提起公訴（九十年度偵字第一六三二六號），本院判
決如左：
    主  文
丁○○連續於夜間侵入住宅竊盜，處有期徒刑壹年。
    事  實
一、丁○○因曾於台北縣板橋市○○街一五四號一樓工作，得知該址二樓（如附表一
    所示）係甲○○之住處，而甲○○平日係將其住處之備份鑰匙置放該址一樓之米
    缸內，竟基於意圖為自己不法所有之概括犯意，於附表一編號一至九所示之日期
    ，凌晨五時許日出前，趁甲○○至市場做生意時，利用該備份鑰匙開啟上開甲○○之住處門鎖，侵入其內，連續竊取如附表一編號一至九所示甲○○所有之財物
    ，得手後，再將鑰匙放回原處。嗣因甲○○屢次遭竊，遂於自宅裝設監視錄影機
    ，並拍攝到丁○○於如附表一編號九所示侵入其住處行竊過程，始悉上情。
二、案經甲○○訴由台北縣政府警察局海山分局報請台灣板橋地方法院檢察署檢察官
    偵查起訴。
    理  由
一、右揭犯罪事實，業據被告丁○○於警偵訊及本院審理中坦承不諱，核與告訴人甲○○指述被竊之情形相符，復有被告於九十年五月一日五時許，日出前侵入告訴
    人甲○○之住處行竊之監視錄影帶一卷附卷可稽。本件事證明確，被告犯行足堪
    認定。
二、核被告所為，係犯刑法第三百二十一條第一款之於夜間侵入住宅竊盜罪。其先後
    九次於夜間侵入住宅竊盜犯行，時間緊接，罪名及犯罪構成要件均屬相同，顯係
    基於概括犯意為之，應依連續犯論以一罪，並依法加重其刑。爰審酌被告年富力
    壯，不思以正當方式賺錢謀生，竟意圖不勞而獲，犯罪動機、手段、次數、所生
    危害、犯罪後之態度等一切情狀，量處如主文所示之刑，以示懲警。
三、公訴意旨另以：被告丁○○意圖為自己不法之所有，基於意圖為自己不法所有之
    概括犯意，先於如附表二編號一、二所示之時間、地點，持鑰匙侵入丙○○、乙○○之住處，竊取其等財物（詳如附表二編號一、二所示），因認此部分被告亦
    涉有連續於夜間侵入住宅竊盜之犯行云云。公訴人認被告涉有上開罪嫌，係以告
    訴人丙○○、乙○○於警訊中之指述，及如附表二編號一、二所示地點之鑰匙與
    附表一所示地點之備份鑰匙，均置於如附表一所示地點一樓之米缸內，且遭竊模
    式均屬相同，為其論據。
(一)、惟按犯罪事實應依證據認定之，無證據不得推定其犯罪事實，又不能證明被告犯
    罪應諭知無罪之判決，刑事訴訟法第一百五十四條、第三百零一條分別定有明文
    ，再犯罪事實之認定，應憑證據，如未能發現相當證據，或證據不足以證明，自
    不能以測或擬制之方法，以為裁判基礎（最高法院四十年臺上字第八十六號判例
    參照）。
(二)、惟訊據被告堅決否認有右揭二次竊盜犯行，辯稱：伊並無竊盜云云。經查：(1)告
    訴人丙○○於本院審理時指稱：因為甲○○那邊發現有失竊，錄到歹徒，才發現
    他拿整串的鑰匙，包括我叔叔甲○○、我弟弟乙○○及我的鑰匙．．．被竊賊拿
    去開門行竊，我們也懷疑被竊．．．我的首飾，被告也沒有全部拿走等語；告訴
    人乙○○於本院亦指稱：我發現竊賊被錄下後，把家裡的東西再找一遍，才知道
    失竊．．．但我不敢確認，因為他也沒全部拿云云（均見本院九十一年六月二十
    四日訊問筆錄），足見告訴人丙○○及乙○○對於所有家中之財物究係何時失竊
    ，如何失竊，均無法確認，僅因裝設於甲○○住處之錄影機錄到被告如附表一編
    號九所示侵入行竊之過程，再經清點家中財物後發現有短少，進而懷疑亦是被告
    所為，則能否以告訴人丙○○及乙○○事後清點家中財物有短少，即遽認係遭被
    告竊取？實堪置疑；(2)且如被告果真有侵入告訴人丙○○及乙○○住處行竊之事
    ，衡之常情，理應一次將渠等之值錢之財物竊取一空，實無僅取部分或分次竊取
    而增加被逮風險之理。(3)又被告於如附表一行竊時所盜用、擺置於如附表一所示
    地點之一樓米缸之鑰匙，雖係整串並包括有如附表二編號一、二所示地點丙○○
    、乙○○二人住處之鑰匙，惟並無證據足認被告知悉該等鑰匙係告訴人丙○○及
    乙○○住處之鑰匙及渠等住於何處，均尚難以被告曾持有該等鑰匙，即遽認被告
    有於如附表二編號一、二所示之時間，侵入告訴人丙○○及乙○○住宅竊取該等
    財物之犯行，此外復查無其他積極證據足以證明被告有何如附表二所示侵入住宅
    竊盜犯嫌，惟公訴意旨認此部分與被告前開論罪科刑部分，有連續犯之裁判上一
    罪之關係，爰不另為無罪之諭知，附此敘明。
據上論斷，應依刑事訴訟法第二百九十九條第一項前段，刑法第五十六條、第三百二
十一條第一款，罰金罰鍰提高標準條例第一條前段，判決如主文。
本案經檢察官李吉祥到庭執行職務。
中      華      民      國      九十一      年      七    月  二十九    日
                                  臺灣板橋地方法院刑事第四庭
                                          法  官  劉  大  衛
右正本證明與原本無異。
如不服本判決，應於判決送達後十日內向本院提出上訴狀。
                                          書記官  蕭  興  南
中      華      民      國      九十一      年      七    月    三十一  日
附錄本案論罪科刑法條全文：
中華民國刑法第三百二十一條
(加重竊盜罪)
犯竊盜罪而有左列情形之一者，處六月以上五年以下有期徒刑：
一  於夜間侵入住宅或有人居住之建築物、船艦，或隱匿其內而犯之者。
二  毀越門扇、牆垣或其他安全設備而犯之者。
三  攜帶兇器而犯之者。
四  結夥三人以上而犯之者。
五  乘火災、水災或其他災害之際而犯之者。
六  在車站或埠頭而犯之者。
前項之未遂罰之。
附表一
┌──┬───────┬───────────────┬────────┐
│編號│時     間     │   侵    入    地     點      │竊  得  財  物  │
├──┼───────┼───────────────┼────────┤
│一  │九十年四月十三│台北縣板橋市○○街一五四號二樓│新台幣（下同）  │
│    │日            │                              │三萬元          │
├──┼───────┼───────────────┼────────┤
│二  │九十年四月十八│同右                          │八萬元          │
│    │日            │                              │                │
├──┼───────┼───────────────┼────────┤
│三  │九十年四月二十│同右                          │七萬元          │
│    │日            │                              │                │
├──┼───────┼───────────────┼────────┤
│四  │九十年四月二十│同右                          │三萬九千元      │
│    │二日          │                              │                │
├──┼───────┼───────────────┼────────┤
│五  │九十年四月二十│同右                          │五萬元          │
│    │四日          │                              │            │
├──┼───────┼───────────────┼────────┤
│六  │九十年四月二十│同右                          │五萬六千四百元  │
│    │六日          │                              │                │
├──┼───────┼───────────────┼────────┤
│七  │九十年四月二十│同右                          │三千六百元      │
│    │七日          │                              │                │
├──┼───────┼───────────────┼────────┤
│八  │九十年四月二十│同右                          │四千元          │
│    │八日          │                              │                │
├──┼───────┼───────────────┼────────┤
│九  │九十年五月一日│同右                          │二千五百元      │
│    │              │                              │                │
└──┴───────┴───────────────┴────────┘
附表二
┌──┬───────┬───────────────┬────────┤
│編號│時     間     │   侵    入    地     點      │竊  得  財  物  │
├──┼───────┼───────────────┼────────┤
│一  │九十年三月間  │台北縣板橋市○○街一一○巷二十│鑽石項鍊一條、鑽│
│    │五時許        │弄十號二樓                    │石戒指一枚、寶石│
│    │              │                              │戒指一枚（共值十│
│    │              │                              │一萬元）        │
│    │              │                              │                │
├──┼───────┼───────────────┼────────┤
│二  │九十年四月二十│台北縣板橋市○○街一五四號三樓│鑽石戒指一枚、黃│
│    │八日四時許    │                              │金項鍊三條、黃金│
│    │              │                              │手鍊一條、黃金戒│
│    │              │                              │指五枚、黃金耳環│
│    │              │                              │一對（共值十五萬│
│    │              │                              │元）            │
└──┴───────┴───────────────┴────────┘
